# 请教陈版，关于上市公司在税收优惠地区设立子公司的问题

提问人：ethanfu 时间：2016-08-26 00:58:49
各位好，现有一个上市公司设立子公司的问题。背景是，目前我们主审的一家主板上市公司获悉新疆自治区政府可以在所得税方面可以享受15%税率的优惠，因此有想法想在新疆设立子公司，然后把主要业务转移到新疆地区去，这样他们可以减少税负。 我想问的问题是，现在证监会对已上市公司在新疆或者说有税收优惠的地区设立子公司，并将企业的利润转移到这些子公司的态度是什么样子的？会不会被证监会怀疑或者直接发询问函调查利润转移的问题？ 理论上我们也知道这样存在利润转移的情况，但是由于也符合政策的规定，所以不敢轻易给客户建议是可以设立还是不能设立。希望有类似经验的同仁，或者陈版帮助解答一下，诚谢！

回答人：chenyiwei
个人理解，从证监会的角度，监管关注的重点是投资者利益保护。如果在低税率地区设立非全资子公司，并且通过不公允关联交易等手段将利润转移到这些子公司，事实上构成对少数股东的利益输送的，则可能引起证监会的关注，因为这样做会损害上市公司股东的利益。 更应关注的是税务机关对此类利润转移的态度，建议对照税法规定，关注被税务机关进行特别纳税调整的可能性。此方面的问题建议咨询税务专业人士。